臺灣臺南地方法院新市簡易庭民事小額判決
                                    111年度新小字第479號
原      告  呂建宏  
被      告  洪逸群  

上被告因過失傷害案件，原告於刑事附帶提起民事訴訟，請求損
害賠償（交通）事件，經本院刑事庭以111年度交簡附民字第116
號裁定移送前來，本院於民國111年7月21日言詞辯論終結，判決
如下：
    主      文
被告應給付原告新臺幣貳萬陸仟貳佰參拾捌元，及自民國一百一
十一年四月二十三日起至清償日止，按週年利率百分之五計算之
利息。
原告其餘之訴駁回。
訴訟費用由被告負擔百分之三十四，餘由原告負擔。
本判決原告勝訴部分得假執行。
原告其餘假執行之聲請駁回。
    事實及理由
一、被告經合法通知，未於言詞辯論期日到場，核無民事訴訟法
    第386條所列各款情形，應依原告之聲請，由其一造辯論而
    為判決。
二、原告起訴主張： 
　㈠被告於民國110年1月22日19時19分許，駕駛車牌號碼0000
    -00號自小客車，沿臺南市永康區中正路由南往北方向行駛
    ，原應注意汽車行駛時，轉彎車應讓直行車先行。而依當時
    天候晴、夜間有照明、路面乾燥、無缺陷、無障礙物、視距
    良好之情狀，客觀上並無不能注意之情形，竟疏於注意及此
    ，行經該路段與新中街之交岔路口時，貿然右轉。適同向原
    告騎乘車牌號碼000-000號普通重型機車行駛至此，雙方因
    而發生碰撞，致原告受有腰部及背部挫傷等傷害(下稱系爭
    傷害)。原告因系爭傷害支出醫療費用新臺幣(下同)7,718元
    ，復因身體受傷導致原告精神上受有痛苦，備受煎熬，請求
    被告賠償精神慰撫金70,000元。
　㈡聲明：被告應賠償原告77,718元，及自刑事附帶民事起訴狀
    繕本送達翌日起至清償日止，按週年利率5％計算之利息；並
    願供擔保，請准宣告假執行。　
三、被告方面：被告未於言詞辯論期日到場，亦未提出書狀作任
    何聲明或陳述。 
四、本院之判斷： 
　㈠按汽車行駛至交岔路口，轉彎車應讓直行車先行；汽車行駛
    時，駕駛人應注意車前狀況，並隨時採取必要之安全措施，
    道路交通安全規則第102條第1項第7款、第94條第3項分別明
    文規定。又汽車、機車或其他非依軌道行駛之動力車輛，在
    使用中加損害於他人者，駕駛人應賠償因此所生之損害。則
    有民法第191條之2可資參照。
　㈡本件原告主張被告當時為轉彎車未讓直行車先行，有上述行
    車疏失，導致原告身體受有腰部及背部挫傷等傷害之事實，
    業據提臺南市立安南醫院診斷證明書等件為證，並經本院依
    職權調閱110年度交簡字第4151號刑事案卷，核與卷附之肇
    事相關資料相符。而被告經對於原告上開主張之事實，已於
    相當時期受合法之通知，於言詞辯論期日不到場，亦未提出
    準備書狀爭執，依民事訴訟法第280條第1、3項規定，應視
    同自認。本院綜合上開事證，堪信原告主張事實為真實。
  ㈢承上調查，本件事故發生時，被告行駛至交岔路口時，轉彎
    車未禮讓原告之直行車，竟貿然右轉，致原告受有系爭傷害
    ，核屬肇事原因之一，被告就本件事故之發生須負過失責任
    ，應足認定。從而，原告依據侵權行為損害賠償之法律關係
    ，請求被告負賠償責任，於法有據。至原告請求各項金額有
    無理由分述如下：
　1.醫療費用7,718元部分：
　　原告請求賠償醫療費用7,718元，業據提出所述相符之臺南
    市立安南醫院診斷證明書、急診醫療收據、五甲推拿整復所
    收據等件為憑，經核原告至臺南市立安南醫院就診日期與診
    斷證明書記載相符，且與原告受傷日期一致，是原告請求被
    告賠償臺南市立安南醫院急診醫療費用868元，應屬可採。
    至原告請求五甲推拿整復所之腰部扭挫傷、患部整復及藥膏
    費用6,850元，然依臺南市立安南醫院診斷證明書醫師囑言
    內容，未囑咐原告以推拿整復方式治療，且原告所提乃五甲
    推拿整復所收據，僅能證明有此推拿整復費用支出，未能證
    明原告所受傷害有以推拿整復治癒之必要性，難認為必要支
    出費用，故原告請求被告賠償醫療費用於868元範圍內有理
    由，應予准許，逾此部分則無理由，無足採認。
　⒉.精神慰撫金70,000元部分：
　⑴按不法侵害他人之身體、健康、名譽、自由、信用、隱私、
    貞操，或不法侵害其他人格法益而情節重大者，被害人雖非
    財產上之損害，亦得請求賠償相當之金額。此民法第195條
    第1項前段定有明文。而實務上對於慰撫金之量定，均斟酌
    實際加害情形、所造成之影響、被害人痛苦之程度、兩造之
    身分地位經濟情形及其他各種狀況，以核定相當之數額。
　⑵查原告騎乘系爭機車遵循交通號誌行駛於道路，因被告之違
    規行為，導致身體有腰部及背部挫傷等傷害，除受傷部位感
    受疼痛，影響生活作息，尚須至醫院就醫，造成時間及金錢
    之花費，精神上亦受有相當程度之痛苦，故原告就其所受非
    財產上之損害，請求被告賠償精神慰撫金，亦屬有據。爰審
    酌本院依職調閱兩造之財產及所得資料，再斟酌兩造之年齡
    、教育程度、工作情狀及原告受傷過程及程度等一切情狀，
    認原告請求精神慰撫金以30,000元為適當，應予准許。逾此
    部分則屬過高，不應准許。　　
　㈣再按損害之發生或擴大，被害人與有過失者，法院得減輕賠
    償金額，或免除之，此為民法第217條第1項所明定。本件事
    故，被告固有上述行車疏失，應負損害賠償之責。而原告陳
    稱：伊就系爭事故發生完全無過失，應由被告負全部肇事責
    任云云。但本院審閱兩造前就原告騎乘機車受損修復費用達
    成由被告賠償10,000元，剩餘1,250元由原告自行負擔之和
    解，有原告提出和解書附卷可參，兩造就機車修復之賠償，
    顯無全由被告負責之情狀。再審閱臺南市政府警察局永康分
    局南市警永偵字第1100450843號刑事偵查卷宗內之肇事相關
    資料，事故發生當時天候晴、夜間有照明、路面乾燥、無缺
    陷、無障礙物、視距良好，原告足以確認車前狀況並即時反
    應。另參酌原告於警詢時稱：「發生交通事故時。雙方都在
    停等紅燈，待綠燈起步時，我們同時起步，對方就突然右轉
    我們就發生碰撞。我不確定對方有沒有打方向燈」、「我是
    直行。約20-30公里/小時左右。我有看見對方車在我的左邊
    一起停等紅燈。雙方同時行駛，但對方突然右轉，我來不及
    反應就撞上了」，有上開刑事偵查卷內之原告110年1月23日
    調查筆錄可稽，系爭事故發生前兩造均停等紅燈，被告車輛
    在原告車輛左方，原告顯有足夠時間注意被告車輛動態及採
    取必要措施，綠燈起步後竟與右轉彎之被告車輛發生碰撞，
    顯有未注意車前狀況之疏失，原告主張由被告負全部肇事責
    任，並非可採。本院綜合上開之調查及認定，本件事故被告
    為轉彎車輛，未依規定打右轉方向燈、未注意同向行駛於慢
    車道之直行車狀況，及未禮讓直行車先行，應由被告負擔較
    重之過失肇事責任等情狀，認系爭事故應由被告負擔85％，
    原告負擔15％之過失肇事責任為合理。則本件被告應負之賠
    償金額，依此肇事責任比例酌減後，賠償金額為26,238元(
    計算式：30,868×85％＝26,237.8，小數點以下四捨五入)。　
    　　　
　㈤綜上所述，原告依據侵權行為損害賠償之法律關係，所得請
    求被告賠償之醫療費用、精神慰撫金為30,868元，再依上述
    肇事責任比例減輕被告之賠償責任，故本件被告應賠償之金
    額為26,238元。從而，本件原告請求被告給付26,238元，及
    自起訴狀繕本送達翌日即111年4月23日起至清償日止，按週
    年利率百分之5計算之利息，為有理由；逾此部分之請求，
    則無理由，應予駁回。　　
五、按各當事人一部勝訴、一部敗訴者，其訴訟費用，由法院酌
    量情形，命兩造以比例分擔或命一造負擔，或命兩造各自負
    擔其支出之訴訟費用。及小額訴訟，法院為訴訟費用之裁判
    時，應確定其費用額，併就為被告敗訴之判決時，應依職權
    宣告假執行，此民事訴訟法第79條、第436條之19第1項及第
    439條之20定有明文。本件訴訟係於刑事訴訟附帶提起民事
    訴訟，依法免徵裁判費，爰按兩造勝敗程度酌定各應負擔之
    訴訟費用比例。及本件乃適用小額程序所為被告敗訴之判決
    ，依民事訴訟法第439條之20，由本院依職權宣告假執行。
    至原告其餘假執行之聲請，本院業已駁回原告其餘之訴，此
    部分聲請自無理由，併予駁回。
六、據上論結：本件原告之訴為一部有理由，一部無理由，爰判
    決如主文所示。
中　　華　　民　　國　　111 　年　　8 　　月　　19　　日
                  臺灣臺南地方法院新市簡易庭
　　　　　　　　　　　　　　　　　法  官　許蕙蘭
以上正本係照原本作成。
如不服本判決，應於送達後20日內，向本院提出上訴狀並表明上
訴理由，如於本判決宣示後送達前提起上訴者，應於判決送達後
20日內補提上訴理由書（須附繕本）。
對於小額程序之第一審判決之上訴，非以其違背法令之理由，不
得為之。且上訴狀內應記載表明（一）原判決所違背之法令及其
具體內容。（二）依訴訟資料可認為原判決有違背法令之具體事
實者。
中　　華　　民　　國　　111 　年　　8 　　月　　19　　日
                                  書記官  柯于婷